臺北高等行政法院裁定
111年度交上字第58號
上  訴  人  陳怡君                                
被 上訴 人  桃園市政府交通事件裁決處

代  表  人  張丞邦（處長）
上列當事人間交通裁決事件，上訴人對於中華民國110年12月30
日臺灣桃園地方法院110年度交更一字第5號行政訴訟判決，提起
上訴，本院裁定如下：
　　主  文
上訴駁回。
上訴審訴訟費用新臺幣柒佰伍拾元由上訴人負擔。
　　理  由
一、按對於交通裁決事件之判決提起上訴，非以其違背法令為理
    由，不得為之，且應於上訴理由中表明原判決所違背之法令
    及其具體內容之事由，或表明依訴訟資料可認為原判決有違
    背法令之具體事實之事由，行政訴訟法第237條之9第2項準
    用第235條第2項及第236條之1規定甚明。是對於地方法院交
    通裁決事件之判決上訴，非以其違背法令，且於上訴理由中
    表明上開事由之一者，即屬不應准許，自應認為不合法而駁
    回之。又依同法第237條之9第2項準用第236條之2第3項、第
    243條第1項規定，判決不適用法規或適用不當者，為違背法
    令；而判決有第243條第2項所列各款情形之一者，為當然違
    背法令。是當事人對於地方法院交通裁決事件之判決上訴，
    如依行政訴訟法第237條之9第2項準用第236條之2第3項、第
    243條第1項規定，以判決有不適用法規或適用不當為理由時
    ，其上訴狀或理由書應表明原判決所違背之法令及其具體內
    容；若係成文法以外之法則，應揭示該法則之旨趣，倘為司
    法院解釋，則為揭示該解釋之字號或其內容。如以行政訴訟
    法第237條之9第2項準用第236條之2第3項、第243條第2項所
    列各款情形為理由時，其上訴狀或理由書，應揭示合於該條
    項各款之事實。上訴狀或理由書如未依此項方法表明者，即
    難認為已對交通裁決事件之判決之違背法令有具體之指摘，
    其上訴自難認為合法。
二、緣上訴人所有之車牌號碼0000-00號自用小客車，於民國108
    年8月23日16時19分許行經新竹市東區東大高架民族路上方
    往竹東方向最高速限50公里之路段時，因經該路段設置之固
    定式測速照相儀器測得其車速為65公里，故啟動相機拍照採
    證並經新竹市警察局（下稱舉發機關）交通隊員警於108年9
    月2日以竹市警交字第E38K68429號舉發違反道路交通管理事
    件通知單逕行舉發其違反道路交通管理處罰條例（下稱道交
    條例）第40條規定，並載明應於108年10月17日前到案。嗣
    上訴人於期限前之108年10月2日到案陳述意見，被上訴人仍
    認其有「汽車駕駛人行車速度，超過規定之最高時速20公里
    以內」之違規行為明確，乃依道交條例第40條及第63條第1
    項第1款規定，於108年12月25日以桃交裁罰字第58-E38K684
    29號裁決書裁處上訴人罰鍰新臺幣1,600元，並記違規點數1
    點。上訴人不服，提起行政訴訟，經臺灣桃園地方法院以10
    9年度交字第34號行政訴訟判決（下稱原一審判決）駁回。
    上訴人不服，提起上訴，經本院以109年度交上字第217號判
    決，廢棄原一審判決，發回原審審理。經原審以110年度交
    更一字第5號行政訴訟判決（下稱原判決）駁回，上訴人不
    服，遂提起本件上訴。
三、本件上訴人對於原判決提起上訴，上訴意旨略以：道交條例
    第7條之2第2項第9款在其但書規定前使用之標點為「。」並
    無分號或逗號，徵諸法規及行政規則格式撰寫原則第2條規
    定，該條項但書規定應解為「前項第7款之科學儀器應採固
    定式，並定期於網站公布其設置地點」之例外，即得以「非
    固定式科學儀器為之，且無需定期公布」，亦為臺灣新北地
    方法院107年度交字第761號行政訴訟判決所肯認；再者，以
    固定式科學儀器採證違規時，依「交通違規稽查與輕微違規
    勸導作業注意事項」第5點第1款規定，應每3個月於警察局
    網站公布地點，如有異動應隨時更新，本件舉發機關於108
    年4月17日公布後，至108年10月4日始再為公布時已逾3個月
    ，與正當程序相悖，原判決對上訴人之主張未置一詞即不採
    ，有判決不備理由及適用法規顯有錯誤之違法；且無論是檢
    驗合格證書或財團法人工業技術研究院（下稱工研院）之函
    復，僅能證明合格證明書所載器號與採證照片有形式同一性
    ，未解免被上訴人應證明該合格證明書屬實之義務，原審亦
    未針對該證明書之實質證據力依職權詳為調查，有違反證據
    法則之違背法令等語。經核原判決業已論明：道交條例第7
    條第2項第9款係有意將「行車速度超過規定之最高速限或低
    於規定之最低速限」之違規行為，規定為「需定期於網站公
    布其設置地點」之除外類型，主管機關本來依規定即無需要
    定期於網站公布設置地點，且舉發機關業已依法公告，上訴
    人指摘本件雷達測速儀之設置位置，未依規定定期3個月公
    告於網站上是程序違法等語，顯係誤解法令；本件雷達測速
    儀之檢定機關工研院函覆原審之函文表示，違規採證照片上
    之雷達測速儀器器號與檢定合格證書上之主機器號係相符，
    而認定為同一部雷達測速儀器等語，已足使原審確信本件舉
    發員警所使用之雷達測速儀器已經檢定合格，且被上訴人就
    該雷達測速儀器是否經檢驗合格，已為相當之證明，原處分
    據以裁處上訴人並無違誤等情。上訴理由所陳，雖以原判決
    違背法令為由，惟核其上訴理由，無非係重述其在原審業經
    主張而為原判決摒棄不採之陳詞，或就原審取捨證據、認定
    事實之職權行使，指摘其為判決理由不備、法規適用不當及
    違反證據法則，或係執其歧異之法律見解，就原審已論斷者
    ，泛言未論斷。依首開規定及說明，應認其上訴為不合法。
四、據上論結，本件上訴為不合法。依行政訴訟法第237條之9第
    2項、第236條之2第3項、第249條第1項前段、第237條之8第
    1項、第104條、民事訴訟法第95條、第78條，裁定如主文。
中　　華　　民　　國　　111 　年　　7 　　月　　 25 　日
                    臺北高等行政法院第六庭
                              審判長法  官　陳心弘
                                    法  官　郭銘禮
                                    法  官　林淑婷 
上為正本係照原本作成。
不得抗告。
中　　華　　民　　國　　111 　年　　7 　　月　　25　　日
                                    書記官  方偉皓